臺灣高等法院臺中分院刑事判決
111年度上訴字第1802號

上  訴  人  
即  被  告  高立嘉



選任辯護人  劉柏均律師（法扶律師）
上列上訴人因違反毒品危害防制條例案件，不服臺灣臺中地方法
院111年度訴字第461號中華民國111年6月9日第一審判決（起訴
案號：臺灣臺中地方檢察署110年度偵字第29545號、111年度偵
字第1881號），提起上訴，本院判決如下：
    主  文
上訴駁回。
    事實及理由
一、本案審判範圍之說明：
    按上訴得明示僅就判決之刑、沒收或保安處分一部為之，刑
    事訴訟法第348條第3項定有明文。核該條項規定之立法理由
    謂：「為尊重當事人設定攻防之範圍，並減輕上訴審審理之
    負擔，容許上訴權人僅針對刑、沒收或保安處分一部提起上
    訴，其未表明上訴之認定犯罪事實部分，則不在第二審之審
    判範圍。」是依據現行法律規定，當事人已得不隨同其犯罪
    事實，而僅針對刑、沒收或保安處分之一部提起上訴，且於
    上訴人明示僅就刑上訴時，第二審法院即不再就原審法院所
    認定之犯罪事實為審認，而僅以原審法院所認定之犯罪事實
    ，作為論認原審所處宣告刑妥適與否之判斷基礎。本案係由
    上訴人即被告甲○○(下稱被告)提起上訴，檢察官未於法定期
    間內上訴，被告之刑事聲明上訴狀載明對原判決量刑部分不
    服之旨，嗣於本院審理時亦明示僅就原判決之刑部分提起上
    訴（見本院卷第91頁），而未對原判決所認定之犯罪事實、
    罪名及沒收部分聲明不服，依前揭說明，本院審判範圍僅限
    於原判決所處之刑部分，其餘被告未表明上訴部分，則不在
    本院之審判範圍。
二、本案據以審查量刑妥適與否之原判決所認定犯罪事實、罪名
    及與論罪有關部分：
  ㈠原審認定之犯罪事實：
　  甲○○明知愷他命、3,4-亞甲基雙氧苯基二甲胺丁酮、甲基-N
    ,N-二甲基卡西酮、4-甲基甲基卡西酮、硝甲西冸分別係毒
    品危害防制條例第2條第2項所列管之第三級毒品，及硝西冸
    為所列管之第四級毒品，依法不得販賣，竟意圖營利，與Fa
    ceTime暱稱「公司」、「Boss」、「蕃薯」之姓名年籍均不
    詳之成年人（無證據證明為不同人或未成年人），共同基於
    販賣第三級毒品而混合二種以上毒品、混合第三級及第四級
    毒品之毒品咖啡包、第三級毒品之犯意聯絡，由甲○○持用iP
    hone 6S手機之通訊軟體FaceTime與「公司」、「Boss」、
    「蕃薯」之人聯繫販毒事宜，並由「蕃薯」於民國110年9月
    4日或5日晚上10時許，在臺中市南屯區大墩11街之蘭夏汽車
    旅館房間內，交付如附表所示之毒品咖啡包及愷他命予甲○○
    ，以供日後販賣之用，復由「公司」及「Boss」之人在通訊
    軟體「微信」暱稱「江湖傳聞 24H 營」刊登販賣混合前述
    毒品成分之毒品咖啡包及愷他命之訊息，如有不特定購毒者
    欲購買毒品，「公司」及「Boss」即以通訊軟體FaceTime聯
    繫甲○○於指定時間、地點，以每包毒品咖啡包新臺幣（下同
    ）600元之價格、每公克愷他命2100元之價格販賣上開毒品
    予不特定之購毒者，並收取販毒款項。甲○○每販賣1包毒品
    咖啡包，可從中抽取佣金300元，每販賣1公克愷他命，則從
    中抽取佣金300元。嗣薛家棋於110年9月9日晚上8時59分許
    ，以通訊軟體「微信」與上開暱稱「江湖傳聞 24H 營」之
    人聯繫購毒事宜後，「公司」及「Boss」即以通訊軟體Face
    Time聯繫甲○○駕駛自己所有車牌號碼0000-00號自用小客車
    前往臺中市○區○○路0號「全家便利商店」前方，欲以1200元
    之價格販賣混合前述毒品成分之毒品咖啡包2包（即編號6之
    G1、G2）予薛家棋時，遭在場埋伏之員警當場逮捕而未遂。
    執勤員警對甲○○執行附帶搜索及徵得甲○○同意執行搜索後，
    扣得如附表所示之毒品咖啡包共95包、愷他命4包（所含毒
    品成分及重量詳如附表）、iPhone 12 Pro Max手機1支（含
    SIM卡1張）、iPhone 6S手機1支（含SIM卡1張）、現金1萬4
    100元及車牌號碼0000-00號自用小客車1輛（已發還）。
  ㈡原審認定之罪名及與論罪有關部分之說明：
  ⒈核被告就販賣本次2包毒品咖啡包（附表編號6即G1、G2）所
    為，係犯毒品危害防制條例第9條第3項、第4條第6項、第3
    項之販賣第三級毒品而混合二種以上毒品未遂罪。
　⒉被告基於販賣之目的而持有毒品咖啡包及愷他命，無論嗣經
    售出與否，皆已該當於意圖販賣而持有第三級毒品而混合二
    種以上毒品罪、意圖販賣而持有混合第三級及第四級毒品罪
    、意圖販賣而持有第三級毒品罪之構成要件，僅因法條競合
    而擇法定刑較重之販賣罪處罰，則被告意圖販賣而持有上述
    毒品及持有第三級毒品純質淨重5公克以上之輕度行為，均
    應為法定刑較重之販賣毒品未遂罪所吸收，不另論罪。公訴
    意旨認應分論併罰，尚有未合。
  ⒊被告就本案犯行，與暱稱「公司」、「BOSS」、「番薯」之
    人間，有犯意聯絡及行為分擔，均為共同正犯。
三、本院就被告對原判決之刑一部上訴，於此上訴範圍內，說明
    與刑有關之法律適用，及駁回被告上訴之理由：　
  ㈠被告上訴意旨略以：被告之行為固值非難，然犯後於偵、審
    中均坦然面對犯行，並全力配合偵查、審理程序，犯後態度
    應認良好，且販售數量及所獲利益尚屬不高，而本案所欲販
    賣之毒品咖啡包數量為2包且尚未販賣成功，與大、中盤毒
    梟大量出售以賺取巨額價差者，尚屬有別，堪認對社會造成
    之不良影響尚非甚鉅，被告主觀惡性或造成毒品擴散之危害
    顯然較低，衡情應屬情輕法重，而被告學歷僅國中畢業，智
    識程度不高，目前從事白牌車駕駛，穩定就業中，生活尚屬
    穩定，家庭經濟狀況則為勉持，且有兩名未成年子女及領有
    中度身心障礙證明之年邁母親，亟需被告之收入支付及陪伴
    照顧、扶養，如量處刑度過重，恐使被告原本即辛苦維持之
    家庭生計雪上加霜，原判決處被告有期徒刑2年且未適用刑
    法第59條規定，尚嫌過重，請再依刑法第59條規定遞減其刑
    ；並請審酌被告係一時失慮，致罹刑章，且犯後始終坦承犯
    行已如前述，知所悔悟，經此教訓，已知警惕，絕不再犯，
    被告所受宣告之刑應以暫不執行為適當，請依刑法第74條第
    1項第2款之規定宣告緩刑5年，以啟自新，被告願意依刑法
    第74條第2項第4、5、8款之規定，支付公庫一定之金額、接
    受法治教育課程或向執行檢察官指定之政府機關、機構、行
    政法人、社區或其他符合公益目的之機構或團體提供義務勞
    務，並願依同法第93條第1項第2款之規定於缓刑期間付保護
    管束，懇請斟酌上情，惠予被告緩刑之寬典，被告自當回歸
    正軌，於承擔應負之責同時，持續工作養家，維持未成年子
    女及母親之生活等語。
　㈡經查：
  ⒈被告所犯販賣第三級毒品而混合二種以上之毒品未遂罪，應
    依毒品危害防制條例第9條第3項規定，適用其中最高級別即
    販賣第三級毒品罪之法定刑，並加重其刑。　
  ⒉被告已著手於販賣第三級毒品而混合二種以上毒品行為之實
    行，因購毒之買家並無買受毒品之真意，為未遂犯，爰依刑
    法第25條第2項之規定，依既遂犯之刑減輕之。
  ⒊被告就本案犯行，於偵查及歷次審判中（含原審及本院）均
    自白犯罪，應依毒品危害防制條例第17條第2項之規定減輕
    其刑。
　⒋被告就上開犯行同時具有上述刑之加重及二種以上刑之減輕
    事由，應依刑法第71條第1項、第70條之規定先加後減再遞
    減之。
　⒌另按毒品危害防制條例第17條第1 項所稱「供出毒品來源，
    因而查獲其他正犯或共犯者」，係指被告供出毒品來源之有
    關資料，諸如其他正犯或共犯之姓名、年籍、住居所、或其
    他足資辨別之特徵等，使調查或偵查犯罪之公務員知悉而對
    之發動調查或偵查，並因此確實查獲其人、其犯行，始足當
    之(最高法院111年度台上字第2511號判決意旨參照)。被告
    雖有提及毒品來源為「番薯」之人，然稱不知該人之真實身
    分（見原審卷第58頁），是被告自無毒品危害防制條例第17
    條第1項規定之適用。
　⒍按刑法第59條規定之酌量減輕其刑，必須犯罪另有特殊之原
    因與環境，在客觀上足以引起一般同情，認為即使宣告法定
    最低度刑，猶嫌過重者，始有其適用。此所謂法定最低度刑
    ，固然包括法定最低本刑；惟遇有其他法定減輕事由時，則
    係指適用其他法定減輕事由減輕其刑後之最低度刑而言。倘
    被告另有其他法定減輕事由，應先適用該法定減輕事由減輕
    其刑後，猶認其犯罪之情狀顯可憫恕，即使科以該減輕後之
    最低度刑仍嫌過重者，始得適用刑法第59條規定酌量減輕其
    刑（最高法院106年度台上字第3840號判決意旨參照）。查
    毒品之危害，除戕害施用者之身心健康外，復因毒品施用者
    為取得購買毒品所需之金錢，亦衍生家庭、社會治安問題，
    且毒品咖啡包混合二種以上之毒品成分，摻混後更增加其毒
    害之危險性，被告為智識正常之成年人，當知毒品對社會秩
    序及國民健康危害至深且鉅，並為法所明禁，竟無畏嚴刑峻
    罰，為牟己利而著手販賣毒品，雖其行為未遂，但其所為對
    於毒品之流通與氾濫影響非輕，且本案被告為警查扣之毒品
    咖啡包共95包，愷他命亦有4包，數量非微，縱被告販毒之
    規模與毒品「盤商」不同，應僅係其與毒品盤商惡性程度之
    差異，客觀上並不足使被告之惡行，獲得一般社會大眾之同
    情及諒解，是依被告之犯罪情狀，難認有何可值憫恕之處，
    加以被告仍可依前述減刑規定，而調整其處斷刑之範圍，與
    所犯對於社會法益之侵害程度相較，當無情輕法重之特殊狀
    況，亦不足以引起一般人普遍之同情，尚難認有刑法第59條
    酌量減輕其刑規定之適用。是被告前開上訴理由及其辯護人
    於本院審理時所為本案應依刑法第59條之規定酌減其刑之辯
    護內容，均難憑採。
　⒎又刑之量定，屬為裁判之法院得依職權自由裁量之事項，苟
    其量刑已以行為人之責任為基礎，並斟酌刑法第57條各款所
    列情狀，在法定刑度內，酌量科刑，無顯然失當或違反平等
    、比例及罪刑相當原則者，亦無偏執一端，致明顯失出失入
    情形，即不得任意指為違法或不當(最高法院111年度台上字
    第3561號判決意旨參照)。原審以行為人之責任為基礎，審
    酌被告前科素行，明知毒品具有成癮性，服用後會產生依賴
    性、耐藥性，且戒癮不易，嚴重影響他人之身心健康，竟無
    視國家杜絕毒品犯罪之禁令，共同販賣毒品咖啡包以牟利，
    致購買毒品者沈迷於毒癮而無法自拔，直接戕害國民身心健
    康，危害社會治安助長毒品氾濫，嚴重影響社會治安，所為
    實值非難；惟審酌被告坦承犯行及本案擔任之角色、販賣毒
    品之數量、價格及可獲取之利益，兼衡被告自陳之智識程度
    、生活狀況及家庭經濟（見原審卷第135頁）等一切情狀，
    量處被告有期徒刑2年，經核原判決已具體審酌被告關於刑
    法第57條科刑等一切情狀，在罪責原則下適正行使其刑罰之
    裁量權，客觀上並未逾越法定刑度，亦與罪刑相當原則無悖
    ，難認有逾越法律所規定之範圍，或濫用其裁量權限之違法
    情形。被告上訴意旨以其販賣毒品之數量、所獲利益等犯罪
    情狀、犯後態度及家庭狀況等情，爭執原判決之量刑過重等
    語，係就原審裁量職權之合法行使與原判決已斟酌說明之事
    項，持憑己見，而為不同之評價，委無足取。
　⒏末按受2年以下有期徒刑、拘役或罰金之宣告，而有刑法第74
    條第1項所列2款情形之一，認以暫不執行為適當者，得宣告
    2年以上5年以下之緩刑，刑法第74條第1項固定有明文。惟
    諭知緩刑，除應具備刑法第74條第1項各款之條件外，並須
    有可認為以暫不執行為適當之情形，始得為之，且宣告緩刑
    與否，亦屬事實審法院得依職權自由裁量之事項（最高法院
    110年度台上字第6263號判決意旨參照）。本案被告固受2年
    以下有期徒刑之宣告，且符合刑法第74條第1項第2款所定
　　得宣告緩刑之條件，惟其正值壯年，不思以正當途徑賺取金
    錢，竟無視毒品對我國社會安寧秩序及國人之身心健康產生
    之危害，及政府三令五申禁絕毒品交易之禁制，反欲藉由販
    賣毒品牟利，且近來第三級毒品大量流竄，並常偽以咖啡包
    型式規避查緝，外觀看似無害，實則摻混多種毒品成分，對
    國人身心健康及社會秩序危害匪淺，更因售價較一般毒品低
    廉，在年輕族群中氾濫，被告所為助長毒品流通，危害社會
    治安，甚不可取，加以本案查扣之毒品數量不少，其中毒品
    咖啡包又混合二種以上之毒品，倘流入市面供人施用，勢必
    嚴重損害國民身心健康，對社會秩序危害之程度恐難輕估，
    被告之犯罪情節、惡性、所生危害，尚非輕微，參以被告於
    原審審理時供稱其與暱稱「公司」、「Boss」之人共同販賣
    毒品迄為警查獲，已獲得約8千元報酬等語(見原審卷第135
    頁)，足認其並非偶發犯罪，而有使其受刑罰之執行，以教
    化其心、促其反省改過、並暫時隔離過往經歷以阻絕不當交
    往之必要，自不宜為緩刑之宣告。被告及其辯護人此部分請
    求，洵非可採。　　
  ㈢綜上所述，原審判決之量刑及未予緩刑之宣告，並無違法或
    不當之處；被告上訴請求依刑法第59條酌減其刑並從輕量刑
    ，及請求為緩刑之宣告，均無理由，應予駁回。
據上論結，應依刑事訴訟法第368條，判決如主文。
本案經檢察官張依琪提起公訴，檢察官謝岳錦到庭執行職務。　
中　　華　　民　　國　　111 　年　　10　　月　　25　　日
            刑事第六庭　  審判長法　官　許  冰  芬
                                法　官　鍾  貴  堯
                                法　官　尚  安  雅
以上正本證明與原本無異。
如不服本判決應於收受送達後二十日內向本院提出上訴書狀，其
未敘述上訴之理由者並得於提起上訴後二十日內向本院補提理由
書（均須按他造當事人之人數附繕本）「切勿逕送上級法院」。
因疫情而遲誤不變期間，得向法院聲請回復原狀。

                                書記官  林  巧  玲
　　　　　　　　　　　　　　　　
中　　華　　民　　國　　111 　年　　10　　月　　25　　日
附錄論罪科刑法條全文：
毒品危害防制條例第4條
製造、運輸、販賣第一級毒品者，處死刑或無期徒刑；處無期徒
刑者，得併科新臺幣千萬元以下罰金。
製造、運輸、販賣第二級毒品者，處無期徒刑或十年以上有期徒
刑，得併科新臺幣一千五百萬元以下罰金。
製造、運輸、販賣第三級毒品者，處七年以上有期徒刑，得併科
新臺幣一千萬元以下罰金。
製造、運輸、販賣第四級毒品者，處五年以上十二年以下有期徒
刑，得併科新臺幣五百萬元以下罰金。
製造、運輸、販賣專供製造或施用毒品之器具者，處一年以上七
年以下有期徒刑，得併科新臺幣一百五十萬元以下罰金。
前五項之未遂犯罰之。
第9條
成年人對未成年人販賣毒品或犯前三條之罪者，依各該條項規定
加重其刑至二分之一。
明知為懷胎婦女而對之販賣毒品或犯前三條之罪者，亦同。
犯前五條之罪而混合二種以上之毒品者，適用其中最高級別毒品
之法定刑，並加重其刑至二分之一。
附表：
編號 物品名稱及數量/抽驗檢品  檢品驗前 、驗餘淨重 毒品種類/ 純質淨重 備註 1 毒品咖啡包5包（均為可不可熟成紅茶圖示黃/深藍色包裝）即編號B1至B5 ☑隨機抽驗檢品編號B4，內含黃色粉末  驗前淨重：3.7公克 驗餘淨重：2.24公克 ①第三級毒品「3,4-亞甲基雙氧苯基二甲胺丁酮」，純度約1％ ②第三級毒品「甲基-N,N-二甲基卡西酮」，純度約9％  ①內政部警政署刑事警察局110年12月27日刑鑑字第1108009651號鑑定書（見偵1881卷第147至157頁） ②111年度安保字第210號扣押物品清單編號5（見原審卷第71至72頁）     ①編號B1至B5驗前總淨重約17.68公克 ②依據抽測純度值，推估編號B1至B5均含第三級毒品「3,4-亞甲基雙氧苯基二甲胺丁酮」之驗前總純質淨重約0.17公克；均含「甲基-N,N-二甲基卡西酮」之驗前總純質淨重約1.59公克  2 毒品咖啡包6包（均為舞夜魅影圖示黑色包裝）即編號C1至C6 ☑隨機抽驗檢品編號C3，內含橘黃色粉末  驗前淨重：2.58公克 驗餘淨重：1.42公克 ①第三級毒品「3,4-亞甲基雙氧苯基二甲胺丁酮」，純度約2％ ②第三級毒品「甲基-N,N-二甲基卡西酮」，純度約5％  ①同上鑑定書 ②同上扣押物品清單編號6     ①編號C1至C6驗前總淨重約16.3公克 ②依據抽測純度值，推估編號B1至B5均含第三級毒品「3,4-亞甲基雙氧苯基二甲胺丁酮」之驗前總純質淨重約0.32公克；均含「甲基-N,N-二甲基卡西酮」之驗前總純質淨重約0.81公克  3 毒品咖啡包7包（均為海賊王圖示白色包裝）即編號D1至D7 ☑隨機抽驗檢品編號D7，內含紫紅色粉末  驗前淨重：3.33公克 驗餘淨重：1.28公克 ①第三級毒品「4-甲基甲基卡西酮」，純度約1％ ②第三級毒品「甲基-N,N-二甲基卡西酮」，純度<1％  ①同上鑑定書 ②同上扣押物品清單編號7     ①編號D1至D7驗前總淨重約23.48公克 ②依據抽測純度值，推估編號D1至D7均含「4-甲基甲基卡西酮」之驗前總純質淨重約0.23公克  4  毒品咖啡包2包（均為精氣神瑪卡圖示黑色包裝）即編號E1、E2 ☑隨機抽驗檢品編號E1，內含白/淡黃色粉末  驗前淨重：3.14公克 驗餘淨重：1.96公克 ①第三級毒品「4-甲基甲基卡西酮」，純度約2％ ②第三級毒品「硝甲西泮（硝甲氮平）」，純度<1％ ③第三級毒品「甲基-N,N-二甲基卡西酮」，純度<1％   ①同上鑑定書 ②同上扣押物品清單編號8     ①編號E1、E2驗前總淨重約7.24公克 ②依據抽測純度值，推估編號E1、E2均含「4-甲基甲基卡西酮」之驗前總純質淨重約0.14公克  5 毒品咖啡包6包（均為金色惡魔圖示金色包裝）即編號F1至F6 ☑隨機抽驗檢品編號F5，內含紫紅色粉末  驗前淨重：3.05公克 驗餘淨重：1.43公克 ①第三級毒品「4-甲基甲基卡西酮」，純度約3％ ②第四級毒品「硝西泮（耐妥眠）」，純度<1％   ①同上鑑定書 ②同上扣押物品清單編號9     ①編號F1至F6驗前總淨重約18.2公克 ②依據抽測純度值，推估編號F1至F6均含「4-甲基甲基卡西酮」之驗前總純質淨重約0.54公克  6 毒品咖啡包2包（均為天九牌圖示白色包裝）即編號G1、G2 ☑隨機抽驗檢品編號G2，內含粉紅色粉末  驗前淨重：5.15公克 驗餘淨重：3.43公克 ①第三級毒品「4-甲基甲基卡西酮」，純度約1％ ②第三級毒品「甲基-N,N-二甲基卡西酮」，純度<1％  ①同上鑑定書 ②同上扣押物品清單編號10     ①編號D1、D2驗前總淨重約10.54公克 ②依據抽測純度值，推估編號D1、D2均含「4-甲基甲基卡西酮」之驗前總純質淨重約0.1公克  7 毒品咖啡包1包（555圖示灰/白/綠色包裝，內含紫紅色潮濕）即檢品編號H1  驗前淨重：3.1公克 驗餘淨重：1.17公克 ①第三級毒品「4-甲基甲基卡西酮」，純度約3％，驗前純質淨重約0.09公克 ②第三級毒品「甲基-N,N-二甲基卡西酮」，純度<1％ ①同上鑑定書 ②同上扣押物品清單編號11 8 毒品咖啡包6包（均為MASA-TEAM圖示白色包裝）即編號I1至I6 ☑隨機抽驗檢品編號I5，內含紫紅色潮濕粉末  驗前淨重：3.6公克 驗餘淨重：2.13公克 ①第三級毒品「4-甲基甲基卡西酮」，純度約3％ ②第三級毒品「硝甲西泮（硝甲氮平）」，純度<1％ ③第三級毒品「甲基-N,N-二甲基卡西酮」，純度<1％   ①同上鑑定書 ②同上扣押物品清單編號12     ①編號I1至I6驗前總淨重約21.46公克 ②依據抽測純度值，推估編號I1至I6均含「4-甲基甲基卡西酮」之驗前總純質淨重約0.64公克  9 毒品咖啡包8包（均為黑星圖示黑色包裝）即編號J1至J8 ☑隨機抽驗檢品編號J8，內含淡黃色粉末  驗前淨重：3.88公克 驗餘淨重：2.48公克 ①第三級毒品「4-甲基甲基卡西酮」，純度約4％ ②第四級毒品「硝西泮（耐妥眠）」，純度<1％  ①同上鑑定書 ②同上扣押物品清單編號13     ①編號J1至J8驗前總淨重約30.91公克 ②依據抽測純度值，推估編號J1至J8均含「4-甲基甲基卡西酮」之驗前總純質淨重約1.23公克  10 毒品咖啡包4包（均為福袋圖示紅色包裝）即編號K1至K4 ☑隨機抽驗檢品編號K3，內含淡黃色粉末  驗前淨重：2.78公克 驗餘淨重：0.88公克 ①第三級毒品「4-甲基甲基卡西酮」，純度約5％ ②第三級毒品「甲基-N,N-二甲基卡西酮」，純度<1％ ③第四級毒品「硝西泮（耐妥眠）」，純度<1％  ①同上鑑定書 ②同上扣押物品清單編號14     ①編號K1至K4驗前總淨重約12.37公克 ②依據抽測純度值，推估編號K1至K4均含「4-甲基甲基卡西酮」之驗前總純質淨重約0.61公克  11 毒品咖啡包48包（均為黑色人頭圖示黑色包裝）即編號L1至L48 ☑隨機抽驗檢品編號L7，內含淡綠色粉末  驗前淨重：4.44公克 驗餘淨重：2.85公克 ①第三級毒品「4-甲基甲基卡西酮」，純度約4％ ②第三級毒品「硝甲西泮（硝甲氮平）」，純度<1％ ③第四級毒品「硝西泮（耐妥眠）」，純度<1％  ①同上鑑定書 ②同上扣押物品清單編號15     ①編號L1至L48驗前總淨重約198.62公克 ②依據抽測純度值，推估編號L1至L48均含第三級毒品「4-甲基甲基卡西酮」之驗前總純質淨重約7.94公克  12 愷他命4包 檢體編號分別為B0000000至B0000000，檢體外觀均為晶體   ①驗前淨重：3.4658公克驗餘淨重：3.2725公克 ②驗前淨重：1.5744公克驗餘淨重：1.3941公克 ③驗前淨重：1.5813公克驗餘淨重：1.4617公克 ④驗前淨重：0.7365公克驗餘淨重：0.6638公克 第三級毒品「愷他命」，純度75.9％，純質淨重5.5847公克 ①衛生福利部草屯療養院110年10月7日草療鑑字第1100900539號鑑驗書（見偵29545卷第331至333頁） ②衛生福利部草屯療養院110年10月13日草療鑑字第1100900540號鑑驗書（見偵29545卷第335頁） ③同上扣押物品清單編號1至4